Inventaris van het archief van de Staten van Holland en West-Friesland, 1572-1795
Nationaal Archief, Den Haag
- Bijzonder, II
  - Buitenlandse betrekkingen, C
    - Denemarken, Noorwegen en Zweden, C.1
      - Stukken betreffende de onderhandelingen met Zweden en Denemarken, 1637-1645, minuten, netten en afschriften; met register van geheime resoluties van de Staten van Holland "nopens de ambassade aen de Croonen van Zweden en Denemarken"., 1644; 1380; 1 pak en 1 deel
        voorm. Loketkast van Holland A14, B26, AA27
      - Brievenboek van Coenraad van Beuningen, buitengewoon ambassadeur in Zweden, bevattende minuten van brieven aan de Staten-Generaal, de Staten van Holland, de magistraat van Amsterdam enz., 1652-1654; met bijlagen., 2999; 1 deel
        Was geplaatst in Legatie-archieven no. 560, maar werd in 1962 naar het Rijksarchief in Zuid-Holland overgebracht.
      - Registers houdende alle resoluties en geheime resoluties van de Staten-Generaal en de Staten van Holland over de Staten en steden van Duitsland, Denemarken en Noorwegen, Zweden, Polen en Oostenrijk; alle missiven van en aan Nederlandse vertegenwoordigers in deze landen, hun instructies, rapporten en adviezen over deze landen., 1653-1669; ---; 38 delen en 1 katern
        Voor een specificatie van deze serie, zie hiervoor in de rubriek 'Verzamelde resoluties betreffende buitenlandse zaken, per land' inv.nrs. 2351-2388.
      - Registers houdende alle resoluties en geheime resoluties van de Staten-Generaal en de Staten van Holland over de staten en steden in Duitsland, Denemarken, Zweden, Polen en Oostenrijk; alle missiven van en aan Nederlandse vertegenwoordigers in deze landen, hun instructies en rapporten en adviezen over deze landen, afschriften., 1670-1702; ---; 107 delen
        Voor een specificatie van deze serie, zie hiervoor in de rubriek 'Verzamelde resoluties betreffende buitenlandse zaken, per land' inv.nrs. 2244-2350.
    - Duitse Staten, C.2
      - Verdrag door de Republiek gesloten met Brandenburg, afschrift; met bijlagen., 1624-1628; 1381c; 1 omslag
        voorm. Loketkast van Holland, AA35
      - Brieven van Frederik, landgraaf van Hessen, aan de Staten van Holland over de goederen van de orde van St. Jan, 1652; met bijlage., 1369N; 6 stukken
      - Registers houdende alle resoluties en geheime resoluties van de Staten-Generaal en de Staten van Holland over de Staten en steden van Duitsland, Denemarken en Noorwegen, Zweden, Polen en Oostenrijk; alle missiven van en aan Nederlandse vertegenwoordigers in deze landen, hun instructies, rapporten en adviezen over deze landen., 1653-1669; ---; 38 delen en 1 katern
      - Registers houdende alle resoluties en geheime resoluties van de Staten-Generaal en de Staten van Holland over de staten en steden in Duitsland, Denemarken, Zweden, Polen en Oostenrijk; alle missiven van en aan Nederlandse vertegenwoordigers in deze landen, hun instructies en rapporten en adviezen over deze landen, afschriften., 1670-1702; ---; 107 delen
    - Frankrijk, C.3
      Zie ook bij Spanje.
      Zie voor Franse depêches en tractaten: Staten-Generaal Dubbelen.
      - Verdragen afgesloten door de Republiek met Frankrijk, afschriften; met bijlagen., 1624-1644; 1381b; 1 omslag
        voorm. Loketkast van Holland, AA36.37
      - Registers houdende alle resoluties en geheime resoluties van de Staten-Generaal en de Staten van Holland over Frankrijk, alle missiven van en aan Nederlandse vertegenwoordigers in dit land en hun instructies, adviezen en rapporten., 1653-1702; ---; 49 delen
        Voor een specificatie van deze serie, zie hiervoor in de rubriek 'Verzamelde resoluties betreffende buitenlandse zaken, per land' inv.nrs. 2452-2500.
      - Register houdende het verbaal van Johan de Witt betreffende de onderhandelingen met Jacques-Auguste de Thou, baron de Meslai, ambassadeur van Frankrijk in de Republiek, van 28 april tot 20 juni 1657, betreffende bemoeilijking van de handel op Frankrijk door strenge Franse ordonnanties en edicten tegen de ingezetenen van de Republiek en betreffende twee, door Michiel de Ruyter naar aanleiding hiervan, veroverde Franse schepen., 1377A; 1 deel
      - Register van brieven van Coenraad van Beuningen, buitengewoon ambassadeur in Frankrijk, ingekomen bij de raadpensionaris Johan de Witt; met bijlagen., 1667; 2999A; 1 deel
        Blijkens aantekeningen voorin van Holland afkomstig. Was geplaatst Legatie-archieven no. 637, maar werd in 1962 hierheen overgebracht.
      - Resoluties van de Staten van Holland en de Staten-Generaal, met de brieven en memories inzake de vredesonderhandelingen tussen Frankrijk, Spanje en de Republiek., 27 apr. - 24 sep. 1678; 5355; 1 deel
    - Groot-Brittannië, C.4
      - Verdragen gesloten door de Republiek met Engeland, afschriften; met bijlagen., 1624-1625; 1381a; 1 omslag
        voorm. Loketkast van Holland, AA2
      - Brieven van François van Aerssen, gezant van de Republiek in Engeland, aan de Staten van Holland., 1625; 1383b; 1 omslag
      - Memorie van Albert Joachimi, gezant van de Republiek in Engeland aan de Staten-Generaal over het Engelse laken; met bijlagen., 1634-1637; 1383c; 1 omslag
        voorm. Loketkast van Holland, BB5
      - Uittreksel uit de resoluties van de Staten-Generaal, houdende het besluit de regering van Cromwell in Engeland te erkennen., 1651 jan. 28; 5791; 1 stuk
      - Registers houdende alle resoluties en geheime resoluties van de Staten-Generaal en de Staten van Holland over Groot-Brittannië, alle missiven van en aan de Nederlandse vertegenwoordigers in dit land en hun instructies, rapporten en adviezen., 1653-1703; ---; 63 delen
        Voor een specificatie van deze serie, zie hiervoor in de rubriek 'Verzamelde resoluties betreffende buitenlandse zaken, per land' inv.nrs. 2389-2451.
      - Register met resoluties van de Staten van Holland van 18 maart 1653 tot 9 mei 1654 betreffende de vredesonderhandelingen met Engeland., 1377; 1 deel
    - Noorwegen: zie C.1, C.5
    - Oostenrijk, C.6
      - Registers houdende alle resoluties en geheime resoluties van de Staten-Generaal en de Staten van Holland over de Staten en steden van Duitsland, Denemarken en Noorwegen, Zweden, Polen en Oostenrijk; alle missiven van en aan Nederlandse vertegenwoordigers in deze landen, hun instructies, rapporten en adviezen over deze landen., 1653-1669; ---; 38 delen en 1 katern
      - Registers houdende alle resoluties en geheime resoluties van de Staten-Generaal en de Staten van Holland over de staten en steden in Duitsland, Denemarken, Zweden, Polen en Oostenrijk; alle missiven van en aan Nederlandse vertegenwoordigers in deze landen, hun instructies en rapporten en adviezen over deze landen, afschriften., 1670-1702; ---; 107 delen
    - Oostenrijkse Nederlanden, C.7
      - Stukken over het Barrière tractaat., 1750-1758; 1382a-1382c
        - Ontwerpen, resoluties enz. over de uitvoering van het Barrière tractaat (zending van Graaf Willem Bentinck van Rhoon naar Brussel), 1382a; 1 omslag
          voorm. Loketkast van Holland, A 14
        - Correspondentie over het Barrière tractaat. 1753 en 1754, 1382b; 1 omslag
        - Concept-tractaat nopens rechten te heffen in de Oostenrijkse Nederlanden tussen Oostenrijk, Engeland en de Staten., 1382c; 1 katern
    - Perzië, C.8
      - Memorie betreffende een overeenkomst gesloten tussen een Nederlandse koopman en Sjah Abbas I de Grote, Koning van Perzië, voor de levering van koopwaar., (1627); 5789; 1 stuk
    - Polen, C.9
      - Registers houdende alle resoluties en geheime resoluties van de Staten-Generaal en de Staten van Holland over de Staten en steden van Duitsland, Denemarken en Noorwegen, Zweden, Polen en Oostenrijk; alle missiven van en aan Nederlandse vertegenwoordigers in deze landen, hun instructies, rapporten en adviezen over deze landen., 1653-1669; ---; 38 delen en 1 katern
      - Registers houdende alle resoluties en geheime resoluties van de Staten-Generaal en de Staten van Holland over de staten en steden in Duitsland, Denemarken, Zweden, Polen en Oostenrijk; alle missiven van en aan Nederlandse vertegenwoordigers in deze landen, hun instructies en rapporten en adviezen over deze landen, afschriften., 1670-1702; ---; 107 delen
    - Portugal, C.10
      - Verdrag door de Republiek gesloten met Portugal, afschrift; met bijlagen., 1641; 1381d; 1 omslag
        voorm. Loketkast van Holland, AA 2
      - Stukken rakende de onderhandelingen met Portugal over Brazilië., 1648-1651; 1381e; 1 omslag
      - Registers houdende alle resoluties en geheime resoluties van de Staten-Generaal en de Staten van Holland over Portugal, alle missives van en aan Nederlandse vertegenwoordigers in dit land en hun instructies, rapporten en adviezen, afschriften., 1653-1702; ---; 28 delen
        Voor een specificatie van deze serie, zie hiervoor in de rubriek 'Verzamelde resoluties betreffende buitenlandse zaken, per land' inv.nrs. 2550-2577.
    - Spanje, C.11
      - Stukken betreffende de handel op Spanje; concept en afschriften., 1582, z.d.; 6372; 4 stukken
      - Registers houdende de geheime resoluties van de Staten van Holland over de vredesonderhandelingen in Münster., 1643-1647; 1374-1375; 2 delen
        - 1643 dec. 4 - 1647 mrt. 11, 1374
        - 1647 mrt. 13 - 1647 dec. 12, 1375
      - Register van de geheime resoluties van de Staten van Holland betreffende de vredesonderhandelingen in Münster; met aanvullingen., 1643 dec. 4 - 1647 mrt. 11; 5790; 1 deel
        Vrijwel gelijk aan het deel dat zich onder inv.nr. 1374 in het archief bevindt; de aanvullingen zijn in inv.nr. 1374 echter gewoon in de tekst opgenomen.
      - Stukken betreffende de vredesonderhandelingen van Münster, 1647-1648; 1376; 1 pak
        Voor volledige uitgave van stukken betreffende de vredesonderhandelingen zie:
        Staten-Generaal Volumina van akten, resoluties enz. om de generale vredeshandel in de Christenheid, 1634-1647.
        Vol. 1 1634 - 1644
        Vol. 2 1644 dec. - 1646 apr.
        Vol. 3 1646 apr. - dec.
        Vol. 4 1646 nov. - 1647 mrt.
        Vol. 5 1647 mrt. - sep.
        Resoluties van handelingen te Münster, dec. 1643-1647
        Vol. 2 1644 - 1646
        Vol. 3 1646 jan. - aug.
        Vol. 4 1646 aug. - 1647 feb.
        Vol. 5 1647 feb. - apr.
        Vol. 6 1647 apr. - nov.
        Vol. 7 1647 nov. - 1648 mei
        Vol. 8 1648 mei - 1649
        Depêches des plenipotentiaires à la Cour 1646.
        Depêches de la Cour aux plenipotentiaires.
        Négociations de M. D'Avaux à Osnabrug, 1646-1647.
      - Registers houdende alle resoluties en geheime resoluties van de Staten-Generaal en de Staten van Holland over Spanje, alle missiven van en aan Nederlandse vertegenwoordigers in dat land en hun instructies, adviezen en rapporten, 1653-1702; ---; 48 delen
        Voor een specificatie van deze serie, zie hiervoor in de rubriek 'Verzamelde resoluties betreffende buitenlandse zaken, per land' inv.nrs. 2501-2549.
      - Stukken betreffende de chambre-mi-partie., (1653); 1383e; 1 omslag
        voorm. Loketkast van Holland, A 13
      - Uittreksel uit de geheime resoluties van de Staten-Generaal van 6 mei 1670 betreffende de ontvangst van de ratificatie van de "Triple Alliantie" met Spanje en Zweden., 5809; 1 stuk
      - Register houdende de resoluties, geheime resoluties, brieven, rapporten en memories van en aan de Staten van Holland betreffende de vredesonderhandelingen in Nijmegen tussen Frankrijk, Spanje en de Republiek., 1678, apr. 27 - sep. 24; 1378; 1 deel
    - Zweden: zie C.1, C.12
      - Uittreksel uit de geheime resoluties van de Staten-Generaal van 6 mei 1670 betreffende de ontvangst van de ratificatie van de "Triple Alliantie" met Spanje en Zweden., 5809; 1 stuk
    - Zwitserland: zie nota bene 8 bij inv.nr. 2351-2388, C.13
    - Overige buitenlandse zaken, C.14
      - Stukken betreffende de kosten van, de condities waarop, problemen over het uitzenden van gezanten door de Republiek en verdragen gesloten tussen andere landen., 1585, 1616-1624, 1629, 1636, 1648, 1652-1655, 1668-1669, 1673, 1675-1676, 1747, 1748; 1383f; 1 pak
        voorm. Loketkast van Holland, B 21; AA 3849 en andere loketten
      - Uittreksel uit missiven van gezanten residerend te Keulen, Parijs, (1650) en Constantinopel, (1688)., 1650, 1688; 5810; 2 stukken
  - Domeinaangelegenheden, D
    - Diverse stukken betreffende domeinaangelegenheden., 1590-1668; 1291*; 9 stukken, 3 katernen
      Uittreksel uit de resoluties van de Staten van Holland van 13 april 1581 betreffende de vraag of personen, die "de gemeene zaak niet gesteund hebben of zich vijandelijk gedragen hebben" bij de aankoop van domeinen hun verlopen rente in rekening mogen brengen, 1 stuk.
      Advies van W. van der Meer en C. Hogerbeets op de vraag of personen, die in neutrale plaatsen buiten Holland wonen en rente uit de domeinen trekken, onderworpen zijn aan de korting, 1590, 1 katern.
      Lijsten van de pachten van de goederen onder de jurisdictie van Asperen, 1572-1592, 3 stukken.
      Missive van de Rekenkamer aan de Staten van Holland met een lijst van de voornaamste gorsen, slikken en aanwassen, 1636, 1 katern.
      Lijst van de domeinen die op verschillende tijdstippen in pandschap zijn gegeven en in 1636 nog niet zijn afgelost, (1636), 1 katern
      Missive van de Rekenkamer aan de Gecommitteerde Raden betreffende een negotiatie van 500.000 gulden en betreffende het opmaken van een lijst van gorzen, slikken, aanwassen enz. die verkocht zouden kunnen worden, 1646; afschrift, 1 stuk.
      Missive van de rentmeester van Zuid-Holland aan de Staten van Holland van 17 april 1652 over een memorie van de burgemeesters en regenten van Heusden over het rentmeesterschap aldaar, 1652, 1 stuk.
      Memorie over het uitroeien van konijnen in de duinen, 1668, 1 stuk.
      Memorie voor de raadpensionaris over de slechte toestand van 's lands financiën en over de slechte toestand bij de betaling van de tractementen, (1671), 1 stuk.
      Akte van transport van het slot ter Merwede door Willem van Brederode aan Lodewijk, heer van Moerkerken, 5 mei 1424; afschrift., z.d., 1 stuk
    - Memorie over het recht dat de grafelijkheid heeft over de publieke wateren zo ten opzichte van de visserijen als van de aanwassen., okt. 1632; 1365b-1; 1 stuk
      voorm. Loketkast van Holland, AA 55 ?
    - Rapport van de Rekenkamer der Domeinen aan de Staten van Holland, betreffende de gorzen, slikken en aanwassen, die voor bedijking uitgegeven zouden kunnen worden; net., 1636 mei 3; 5811; 1 katern
    - Aantekeningen, op basis van rentmeestersrekeningen, om te dienen bij de voorbereiding van de verkopen van de domeinen., 1721-1730; 5812; 1 omslag
    - Lijst van de aanwassen, ruigten, slikken en zanden of platen in of aan de Lek, die onder de jurisdictie van Lekkerkerk liggen, opgesteld door schout en heemraden van Lekkerkerk ingevolge de resolutie van 27 juli 1752 en de aanschrijving van 21 september 1752 van de Staten van Holland, 1752; authentiek afschrift., 5813; 1 katern
    - Staat van de eventuele opbrengsten van de verkoop van de domeinen tegen "de penningh 28 4/7 of 31/2%", met bijlage., z.d; 5814; 2 stukken
  - Financiële aangelegenheden, E
    - Belastingkohieren, E.1
      - Registers met lijsten van belastingplichtigen en van de bedragen die ze moeten betalen., 1572-1652; 1290AA-1290Z; 42 delen
        - 1572, 12e penning Alphen, 1290L
        - 1572, 12e penning Wateringen, 1290M
        - 1572, 12e penning Rijswijk, 1290N
        - 1572, 12e penning heerlijkheid Wassenaer, 1290O
        - 1575, 100e penning Dordrecht (taxatie), 1290P
        - 1575, 100e penning Dordrecht (betalingen), 1290Q
        - 1575, 100e penning Rotterdam, 1290R
        - 1575, 100e penning Leiden, 1290S
        - 1575, 100e penning Brielle, 1290T
        - 1575, 100e penning Gorinchem, 1290U
        - 1575, 100e penning Gouda, 1290V
        - 1575, 100e penning Schiedam, 1290W
        - 1576, 100e penning Rotterdam, 1290X
        - 1576, 100e penning Leiden, 1290Y
        - 1576, 100e penning Brielle, 1290Z
        - 1576, 100e penning Gouda, 1290AA
        - 1576, 100e penning Oudshoorn en Gnephoek, 1290BB
        - 1576, 100e penning Capelle aan de IJssel, 1290CC
        - 1576, 100e penning Oud-Mathenesse, 1290DD
        - 1576, 100e penning Dorp, 1290EE
        - 1576, 100e penning Schobbelant-ambacht, 1290TT*
        - 1577, 100e penning Hillegom, 1290FF
        - 1577, 100e penning Nieuwveen en Uiterbuurt, 1290GG
        - 1577, 100e penning Alkemade, 1290HH
        - 1577, 100e penning Schoot, 1290II
        - 1578, 100e penning Delft, 1290JJ
        - 1578, 100e penning Maasland, 1290KK
        - 1579, 100e penning Waddinxveen, 1290LL
        - 1579, 100e penning Wateringen, 1290MM
        - 1579, 100e penning Grootborggravenveen, 1290NN
        - 1579, 100e penning Broek en Tuil, 1290OO
        - 1579, 100e penning Hodenpijl, 1290PP
        - 1579, 100e penning Hoogharnas, 1290QQ
        - 1579, 100e penning Moordrecht, 1290RR
        - 1579, 100e penning Nieuwveen, 1290SS
        - 1646, 200e penning Voorne, Putten, Overflakkee en Goedereede, 1290TT
        - 1646, 200e penning Amsterdam, 1290UU
        - 1646, 200e penning Brielle, 1290VV
        - 1646, 200e penning Gorinchem, 1290WW
        - 1646, 200e penning Gouda, 1290XX
        - 1652, 200e penning Zevenbergen, 1290YY
    - Inning, wijziging en hervorming van de belastingen, E.2
      - Imposten, E.2.1
        - Stukken betreffende de impost op het kleinzegel, 1625, (1635, 1640); wijziging van de impost op wollen laken, 1624; impost op schuiten en schepen, 1627, 1640, 1642, 1643 en op roerende goederen, 1627, op wijnen en bieren, 1643, 1647, 1648, 1651, op turf en kolen, 1647, op tabakspijpen., 1624-1640; 1290J; 1 omslag
        - Concept-instructie betreffende het innen en heffen van impost op brandewijn, (1636); met bijlage, 1627, afschrift, (1636)., 1627-1636; 1252dd; 2 stukken
        - Stukken betreffende handelingen tussen Holland en Utrecht over vaarten, imposten, fortificaties., z.d; 1369C; 1 omslag
          voorm. Loketkast van Holland, AA 48
        - Stukken betreffende wijziging en hervorming van de imposten., 1625-1676; 1290K; 2 katernen, 9 stukken en 5 omslagen
          Instructie voor de commissarissen belast met het opmaken van de quotisatie van de tweehonderdste penning, 1625 mrt. 16, 1 katern; in tweevoud, gebruikt in 1643?
          Bijlagen bij de beschrijvingsbrief van 19 juli 1625, 4 stukken; Genummerd I, II, III, V.
          Memorie houdende het voorstel tot controle op het beheer van de ontvangers en pachters van belasting, 1626, 1 katern
          Staat van hetgeen door de Staten van Holland in 1625 aan "huislasten" (kosten voor het onderhoud van de Staten van Holland en de secretarie van de Staten) is betaald, 1626.
          Verbod van de Staten van Holland voor pachters van de impost op wijn en bier om kwijtschelding te verlenen, 1634 mrt. 17, 1 stuk
          Concept-ordonnantie van het heffen van impost op papier en kaartspelen, 1 stuk
          Stukken betreffende het beter heffen van de verschillende imposten, (1640), 1 omslag.
          Stukken betreffende het schuit- en wagengeld, 1640-1643, 1 omslag
          Stukken betreffende impost op granen, bestiaal en tabak, z.d., 1643, 1644, 1 omslag
          Stukken betreffende de impost op bieren en wijnen, 1643, 1647, 1648, 1651, 1676, z.d., 1 omslag
          Beschikking van de Gecommitteerde Raden betreffende het heffen van impost op turf en kolen, 1647 dec. 11; afschrift, 1 stuk.
          Voorstel tot het heffen van impost op tabakspijpen, z.d., 1 stuk
          "Poincten roerende het beneficeren van de oude middelen, daerop bij haare Ed. Groot Mo. noch nyet en is geresolveerd", z.d., 1 omslag
          "Concept op het redres van de finantien tot weringe van desordre ende confusien die men dagelicx daerinne bevindt zoo ten respecte van de generaliteit als van de provincie van Zeeland int particulier", 1 stuk
        - Uittreksel uit de resoluties van de Staten van Holland van 11 februari 1738, betreffende een rekest van Vianen en Ameide om "admodiatie" te willen verlenen van de imposten en accijnzen; met bijlage., 6445; 2 stukken
        - Plakkaten waarbij de dagen worden vastgesteld waarop binnen de steden van Holland de imposten zullen worden verpacht., z.d; 5823; 2 stukken
          Een stuk in tweevoud.
      - Verpondingen, E.2.2
        - Rekest van burgemeester en schepenen van Opmeer om vermindering van de verpondingen, juni 1582; net; met bijlagen, net., 1290C*; 1 omslag
        - Stukken betreffende de verpondingen., 1586-1738; 1292a; 1 katern, 8 stukken en 2 omslagen
          Stukken betreffende het geschil tussen de Staten van Holland en de stad Gorinchem over de aanslag van die stad in de verponding, (1586), 1 omslag
          Rapport van Foy van Brouckhoven en Franchois Oetgens aan de Staten van Holland nopende de klacht van de inwoners van Bonaventura over haar aanslag in de verpondingen, 1603; met bijlage 1603, 2 stukken.
          Verbaal van de commissarissen uit de Staten van Holland belast met het onderzoek van de nieuw bedijkte en andere landen, welke in de verponding gebracht kunnen worden nopens de bij hen ingediende stukken dienaangaande, 1622, 1 stuk.
          Scheidsrechterlijke uitspraak van prins Maurits in het geschil tussen de Staten van Holland en de stad Amsterdam over de termijn gedurende welke de nieuwe getimmerten vrij zullen zijn in de verponding, 1623 nov., 1 stuk.
          "Quohier opt redres generaal van de verpondinge over t ambacht van Eijckenduijnen (daeronder begrepen is halff Loosduijnen).... van alle de huijsen, landen ende vogelkoijen, 1628 aug. 15, 1 katern.
          Lijst van de sedert 1622 bedijkte landen, waarvoor recognitiën aan de grafelijkheid schuldig zijn, (1633), 1 stuk.
          "Staet soo van hetgene compt te bedragen de halve dubbele verponding over Zuid-Holland in den jare 1652 geconsenteert, als mede van hetgene betaelt ende noch resterende is, gestelt tot den 8e juni 1653." 1 stuk
          Adviezen van Gecommitteerde Raden van het Zuiderkwartier en van het Noorderkwartier nopende het afschrijven van de landen die weggespoeld zijn of anderszins teniet gegaan zijn, uit de verponding, 1655 nov. 25, dec. 3, 2 stukken.
          Stukken betreffende de verpondingen, 1737, 1738, 1 omslag.
        - Missiven van Burgemeesters en Regeerders van Weesp aan commissarissen van de Staten van Holland van 4 en 17 februari 1654 over de quotisatie van de duizendste penning; origineel; met bijlage, 1654; met minuutmissive van deze commissarissen., 1654 feb. 10; 5818; 4 stukken
        - Brieven van inschrijving en opgaven van de steden in Holland betreffende de 200ste penning en andere heffingen., 1656-1658, 1666, 1671, 1676, 1680; 1294; 1 pak
          voorm. Loketkast van Holland, A 12, A 39, B 7
        - Uittreksel uit de resoluties van de Staten van Holland van 16 jan. 1737, betreffende het rekest van Vianen c.a. om de verpondingen "als vanoudst" te mogen betalen; met bijlagen., 6444; 1 omslag
      - Last- en veilgeld, E.2.3
        - Stukken betreffende het last- en veilgeld., 1634; 1290H; 1 omslag
      - Convooi-en licentgelden, E.2.4
        - Uittreksel uit de resoluties van de stad Rotterdam van 20 mei 1626 houdende het besluit "conchilles" als rariteiten vrij van convooi- en licentheffing te stellen, 1626; afschrift; met bijlage., 1252bb; 2 stukken
        - Instructie opgesteld door de Staten-Generaal voor pachters van convooi- en licentgelden in de verschillende gewesten; afschrift., (1634); 1252cc; 1 stuk
        - Staten van de nieuwe middelen op inkomende en uitgaande goederen, ontworpen door de gezamenlijke colleges van de admiraliteiten en de commissarissen-generaal., 1648; 1291c; 2 delen
      - Losrenten, E.2.5
        - Staat van "losrenten tot laste vant comptoir generaal van Holland ende Westvrieslant"., 1655; 1291b; 1 deel